【裁判字號】    98,上訴,976
【裁判日期】    990504
【裁判案由】    毒品危害防制條例
【裁判全文】
臺灣高等法院臺南分院刑事判決         98年度上訴字第976號
上  訴  人  臺灣台南地方法院檢察署檢察官
上  訴  人
即  被  告  乙○○
選任辯護人  王盛鐸律師（扶助律師）
上  訴  人
即  被  告  甲○○
指定辯護人  本院公設辯護人丁○○
上列上訴人等因被告等違反毒品危害防制條例案件，不服臺灣臺
南地方法院96年度訴字第811號中華民國98年5月29日第一審判決
（起訴案號：臺灣臺南地方法院檢察署96年度偵字第7127、7684
號），提起上訴，本院判決如下：
    主  文
原判決除關於甲○○被訴販賣第一級毒品部分外均撤銷。
乙○○犯附表一所示之罪，均累犯，各處附表一所示之刑。應執
行有期徒刑拾陸年，販賣毒品所得財物共計新臺幣壹萬伍仟元沒
收，如全部或一部不能沒收時，以其財產抵償之（其中新臺幣壹
仟伍佰元部分與共犯甲○○連帶沒收，如如全部或一部不能沒收
時，各就該部分以其財產與共犯甲○○連帶抵償之）；未扣案之
行動電話機支（含其內0000000000、0000000000、0000000000
門號SIM卡各壹只）均與甲○○連帶沒收，如全部或一部不能沒
收時，連帶追徵其價額或其等以財產連帶抵償之。
甲○○犯附表二所示之罪，均累犯，各處附表二所示之刑。應執
行有期徒刑伍年，販賣毒品所得財物共計新臺幣壹仟伍佰元應與
共犯乙○○連帶沒收，如如全部或一部不能沒收時，以其財產與
共犯乙○○連帶抵償之；未扣案之行動電話機支（含其內0000
000000、0000000000、0000000000門號SIM卡各壹只）均與乙○○連帶沒收，如全部或一部不能沒收時，連帶追徵其等價額或其
等以財產連帶抵償之。
其餘上訴駁回（即甲○○被訴販賣第一級毒品部分）。
    事  實
一、乙○○前因違反毒品危害防制條例案件，經臺灣台南地方法
    院於民國（下同）94年3月31日以93年度訴字第1237號判決
    判處有期徒刑8月確定，並於95年3月14日縮刑期滿執行完畢
    。甲○○前因贓物案件，經臺灣台南地方法院於95年6月27
    日以95年度簡字第870號判決判處有期徒刑3月確定，並於95
    年9月14日易科罰金執行完畢。
二、詎乙○○、甲○○於上開有期徒刑執行完畢後5年內，仍不
    知悔改，乙○○明知海洛因及安非他命係毒品危害防制條例
    第2條第2項第1款、第2款所公告列管之第一、二級毒品，甲○○明知安非他命係毒品危害防制條例第2條第2項第2款所
    公告列管之第二級毒品，不得非法持有、販賣，詎乙○○、
    甲○○竟圖營利，由乙○○單獨基於販賣海洛因或安非他命
    之犯意，或由乙○○及甲○○共同基於販賣安非他命之犯意
    聯絡，由乙○○單獨或與甲○○共同為下列犯行：
  (一)95年10月間某日，鄭文榮以0000000000號行動電話與乙○○
    所有之0000000000號行動電話聯絡，相約交易時間、地點後
    ，乙○○旋在台南市○○路○段理想社區內，以每包新臺幣
    （下同）500元之價格，販賣安非他命1包予鄭文榮（下稱事
    實Ａ）。
  (二)96年1月6日以前某日，經乙○○以其所有之0000000000號行
    動電話與鄭文榮之0000000000號行動電話約定交易時間、地
    點後，由甲○○持安非他命1包前往台南市○○路○段理想社
    區內，交付予鄭文榮，並收取鄭文榮所交付之價款500元現
    金（下稱事實Ｂ）。
  (三)95年9月間至95年10月間某2日間，莊金益以0000000000號行
    動電話與乙○○上述行動電話聯絡交易時間與地點後，乙○○即在台南市○○路○段109號其租屋處附近某處所，以每包
    1000元之價格，販賣予莊金益海洛因2次，每次1包（下稱事
    實Ｃ1、Ｃ2）。
  (四)95年5月間某日，吳志松以0000000000號行動電話與乙○○
    所有之0000000000、0000000000號行動電話聯絡相約時間及
    地點後，乙○○即單獨在台南市○○路○段理想社區內，以
    每包1000元之價格，販賣吳志松1包安非他命（下稱事實Ｄ
    ）。
  (五)95年9月17日，經乙○○以其所有之0000000000、000000000
    0號行動電話與吳志松之0000000000號行動電話約定交易時
    間、地點後，由甲○○持安非他命1包前往台南市某大潤發
    商場內，交付予吳志松，並收取吳志松所交付之價款1000
    元現金（下稱事實Ｅ）。
  (六)95年12月14日，吳志松以0000000000號行動電話與乙○○所
    有之0000000000、0000000000號行動電話聯絡相約時間及地
    點後，乙○○即單獨在吳志松位於台南市○○路○段188號住
    處附近，以每包1000元之價格，販賣吳志松安非他命1包（
    下稱事實Ｆ）。
  (七)95年9月14日，丙○○以公共電話與乙○○所有之000000000
    0號行動電話聯絡相約時間及地點後，乙○○即單獨在台南
    縣永康市奇美醫院之7-11統一超商內，以每包1000元之價格
    ，販賣丙○○海洛因1包（下稱事實Ｇ）。
  (八)95年12月某日，丙○○以公共電話與乙○○所有之00000000
    00號行動電話聯絡相約時間及地點後，乙○○即單獨在台南
    市小北夜市之公共廁所附近某處所，以每包1000元之價格，
    販賣丙○○海洛因1包（下稱事實Ｈ）。
  (九)95年8月間至96年1月6日以前某3日間，陳瀅吉以0000000000
    號行動電話與乙○○所有之0000000000號行動電話聯絡交易
    時間與地點後，乙○○即先後在台南市○○路與北安路口附
    近某處所，以每包1000元之價格，販賣予陳瀅吉安非他命3
    次，每次1包（下稱事實Ｉ1、Ｉ2、Ｉ3，關於安非他命之價
    格，起訴書附表原記載每包3000元，經檢察官於96年10月22
    日原審準備程序時以言詞更正為1000元，見原審卷第37頁）
    。
  (十)95年11月間某日，鄭雅婷以0000000000號行動電話與乙○○
    所有之0000000000號行動電話聯絡相約時間及地點後，乙○○即單獨在台南市五期重劃區大潤發商場附近，以每包1000
    元之價格，販賣鄭雅婷安非他命1包（下稱事實Ｊ）。
  (十一)95年9月至同年10月間某3日間，王新興以0000000000號行動
    電話與乙○○所有之0000000000號行動電話約定交易時間與
    地點後，乙○○即前往台南市○○路「綠驛汽車旅館」前，
    以每包1000元之價格，販賣予王新興海洛因3次，每次1包（
    下稱事實Ｋ1、Ｋ2、Ｋ3）。
三、嗣因司法警察獲報乙○○有販賣毒品行為，依法聲請進行通
    訊監察後循線查知上情。
四、案經台南縣警察局歸仁分局及台南市警察局第三分局報告臺
    灣台南地方法院檢察署檢察官偵查起訴。
    理  由
甲、關於證據能力之說明：
  (一)本件被告乙○○方面就證據能力之意見為：「原審的裁定認
    定有證據能力的，我們不爭執。原審裁定認為沒有證據能力
    的我們也主張排除」（見本院卷第99頁），爰僅就原審裁定
    認為對於被告乙○○無證據能力之證據，說明本院就被告乙○○部分之證據能力判斷，合先敘明（原審證據能力之裁定
    見原審卷0000-000頁）。
  (二)按檢察官依法有訊問被告、證人及鑑定人之權，證人、鑑定
    人且須「具結」，而檢察官向被告以外之人所取得之陳述，
    原則上均能遵守法律規定，不致違法取供，其可信性極高，
    為兼顧理論與實務，因而規定除顯有不可信之情況者外，得
    為證據。故被告以外之同案被告於偵查中向檢察官所為之陳
    述，仍應依法具結，始有證據能力，最高法院98年台上字第
    7717號判決意旨足資參照。從而證人即同案被告甲○○於96
    年5月22日接受檢察官訊問時，以被告身分所為之陳述（見
    偵卷第37-38頁），因未經具結，依刑事訴訟法第158條第3
    項之規定，應認該供述對於被告乙○○不具證據能力。
  (三)證人即同案被告乙○○於警詢所為之陳述，就被告甲○○而
    言，係被告以外之人審判外之陳述，既經被告甲○○方面明
    示不同意採為證據，依刑事訴訟法第159條第1項之規定，應
    認為對於被告甲○○不具證據能力。
  (四)又被告以外之人於審判外之陳述，雖不符刑事訴訟法第159
    條之1至之5之規定，而經當事人於審判程序同意作為證據，
    法院審酌該言詞陳述或書面陳述作成時之情況，認為適當者
    ，亦得為證據，刑事訴訟法第159條之5第1項定有明文。本
    件所引以下其他被告以外之人於審判外所為陳述，分經檢察
    官、被告乙○○與甲○○及其等之辯護人表示「不爭執證據
    能力」或陳明「同意採為證據」之意見（見本院卷第99、
    126頁），應認為已有刑事訴訟法第159條之5第1項之同意，
    本院審酌該等證據之取得過程並無瑕疵，與本案待證事實間
    復具有相當之關聯性，以之為本案證據並無不當，依上開規
    定，自得作為證據。
  (五)至於卷附及扣案之非供述證據，則無所謂傳聞排除原則之適
    用，既經合法調查，自有證據能力而得據為事實認定之基礎
    ，應併敘明。
乙、有罪部分：
一、上揭事實，業據被告乙○○於警詢、偵查、原審及本院坦白
    承認（見警一卷第5頁；警二卷第1-3頁；偵卷第21-25頁；
    原審卷二73-78頁；本院卷第98頁背面、99頁背面、188頁背
    面），並經被告甲○○於警詢、偵查及本院供承不諱（見警
    一卷第8-10頁；偵卷第38頁；本院卷第124頁背面、188頁背
    面）。核與證人鄭文榮於偵查及原審（見偵卷第10-13頁、
    原審卷0000-000頁）、莊金益於偵查中（見偵卷第10-13頁
    ）、吳志松於偵查及原審（見偵卷第10-13頁、原審卷二第
    27-42頁）、丙○○於偵查、原審及本院審理時（見偵卷第
    43-44頁、原審卷二第42-66頁、本院卷第175-177頁背面）
    、陳瀅吉及及鄭雅婷於警詢（見警二卷第4-5、8-9頁）、王
    新興於警詢及原審（見警二卷第10頁、原審卷一第284- 288
    頁）證述情節相符。其中被告甲○○自白部分，並與證人即
    同案被告乙○○於原審證述情形大致吻合（見原審卷一第29
    0-302頁）。此外，復有被告乙○○所有之0000000000、000
    0000000、0000000000號行動電話門號監聽電話譯文在卷可
    稽（見警一卷第69-82、109-112、83-108頁，法院通訊監察
    書見原審卷一第58-74頁）。足證被告二人前揭任意性自白
    與事實相符。
二、按海洛因及安非他命分別係毒品危害防制條例第2條第2項第
    1款及第2款所明定之第一、二級毒品，物稀價昂，其持有販
    賣者，政府查緝甚嚴，苟非有利可圖，當不願甘冒法律制裁
    之風險，而予販賣。又販賣毒品乃違法行為，非可公然為之
    ，亦無公定價格，容易分裝並增減份量，而每次買賣之價量
    ，輒因買賣雙方關係之深淺、資力、需求量及對行情之認知
    、來源是否充裕、查緝是否嚴緊、購買者被查獲時供出購買
    對象之風險評估等因素，而異其標準，非可一概而論，而販
    賣海洛因或安非他命之利得，除被告坦承犯行且價量俱臻明
    確外，委難察得實情，販賣之人從價差或量差中牟利之方式
    雖異，其意圖營利之販賣行為則同一。職是之故，即使未經
    查得實際販賣之利得，但除非別有事證，足認係按同一價量
    委買或轉售，確未牟利外，尚難執此遽認非法販賣之證據有
    所未足，而諉無營利之意思，或阻卻販賣犯行之追訴（最高
    法院87年度台上字第3164號判決參照）。以本件而論，雖無
    法明確計算被告乙○○、甲○○販毒可得之利潤，然該等被
    告既係販賣毒品之人，其取得毒品之成本需費不貲，被告乙○○、甲○○當無平價轉讓毒品自負風險之理，足徵被告乙○○、甲○○有販賣毒品藉以營利之意圖甚明。惟依卷存證
    據資料，雖無從遽認該等被告購入海洛因或安非他命之際即
    具有營利之意圖，故自應為有利於該等被告之認定，即被告
    等用以販賣之毒品海洛因或安非他命，均非該等被告以營利
    為目的而購入。從而，被告乙○○單獨販賣第一、二級毒品
    海洛因及安非他命犯行，被告乙○○、甲○○共同販賣第二
    級毒品安非他命犯行，均堪認定。
三、新舊法比較適用：
  (一)被告乙○○實施事實Ｄ所示犯行前，我國刑法業於94年2月2
    日修正公布，並自此部分行為實施後之95年7月1日施行，而
    刑法施行法亦於95年6月14日增訂第1條之1。修正後刑法第2
    條第1項規定：「行為後法律有變更者，適用行為時之法律
    。但行為後之法律有利於行為人者，適用最有利於行為人之
    法律。」係規範行為後法律變更所生新舊法律比較適用之準
    據法，於新法施行後，應適用修正後刑法第2條第1項之規定
    ，為「從舊從輕」之比較（此條項規定，僅係新、舊法之比
    較適用之宣示性指導原則，並非實體刑罰法律，自不生行為
    後法律變更之比較適用問題）。且比較時應就罪刑有關之共
    犯、未遂犯、想像競合犯、牽連犯、連續犯、結合犯，以及
    累犯加重、自首減輕暨其他法定加減原因（如身分加減）與
    加減例等一切情形，綜其全部罪刑之結果而為比較（最高法
    院95年第8次刑事庭會議決議參照）。經查：(1)累犯部分：
    修正後刑法第47條規定「受徒刑之執行完畢，或一部之執行
    而赦免後，5年以內故意再犯有期徒刑以上之罪者，為累犯
    ，加重本刑至2分之1。」而被告乙○○行為時，刑法第47條
    第1項規定「受徒刑之執行完畢，或一部之執行而赦免後，5
    年以內再犯有期徒刑以上之罪者，為累犯，加重本刑至2分
    之1。」是新法累犯之規定以故意再犯者為限，並不包括過
    失犯。被告乙○○於5年內故意再犯事實Ｄ所示有期徒刑以
    上之罪，無論依修正前或修正後之規定均構成累犯，即無有
    利或不利之情形，無庸為新舊法之比較（最高法院97年第2
    次刑事庭決議參照）。(2)罰金刑部分：被告乙○○實施事實
    Ｄ之行為時，刑法分則編各罪所定罰金刑之貨幣單位原為銀
    元，修正前刑法第33條第5款規定：「罰金：1元（銀元）以
    上。」而依罰金罰鍰提高標準條例規定，就72年6月26日前
    修正之刑法部分條文罰金數額提高2至10倍，其後修正者則
    不提高倍數，並依現行法規所定貨幣單位折算新臺幣條例規
    定，以銀元1元折算新臺幣3元；修正後刑法第33條第5款規
    定：「罰金：新臺幣1千元以上，以百元計算之。」刑法第
    33條第5款所定罰金貨幣單位經修正為新臺幣後，刑法分則
    各罪所定罰金刑之貨幣單位亦應配合修正為新臺幣，為使刑
    法分則編各罪所定罰金之最高數額與刑法修正前趨於一致，
    乃增訂刑法施行法第1條之1：「中華民國94年1月7日刑法修
    正施行後，刑法分則編所定罰金之貨幣單位為新臺幣。94年
    1月7日刑法修正時，刑法分則編未修正之條文定有罰金者，
    自94 年1月7日刑法修正施行後，就其所定數額提高為30倍
    。但72 年6月26日至94年1月7日新增或修正之條文，就其所
    定數額提高為3倍。」從而，刑法分則編各罪所定罰金刑之
    最高數額，於上開規定修正後並無不同，惟修正後刑法第33
    條第5款所定罰金刑最低數額，較之修正前提高，修正前刑
    法第33 條第5款規定較為有利於被告乙○○。(3)綜上，本件
    事實Ｄ除無新舊法比較必要之刑法關於累犯規定外，被告乙○○就事實Ｄ所犯販賣第二級毒品罪之法定罰金刑部分，自
    應依刑法第2條第1項前段之規定，適用行為時之法律即修正
    前刑法第33條第5款決定其罰金部分之法定刑。
  (二)按被告乙○○、甲○○等人犯罪後，毒品危害防制條例部分
    條文業於98年5月經修正通過，於同年月22日生效。其中：
    (1)該條例第4條第1、2項關於販賣第一、二級毒品部分，修
    法後法定刑為「處死刑或無期徒刑；處無期徒刑者，得併科
    新臺幣2000萬元以下罰金」（第1項）及「處無期徒刑或七
    年以上有期徒刑，得併科新臺幣1000萬元以下罰金」（第2
    項），較之修正前該等條項法定刑為「處死刑或無期徒刑；
    處無期徒刑者，得併科新臺幣1000萬元以下罰金」（第1項
    ）及「處無期徒刑或七年以上有期徒刑，得併科新臺幣700
    萬元以下罰金」（第2項），修正後之規定，已將併科罰金
    之數額分別由1000萬、700萬元以下，提高為2000萬及1000
    萬元以下；(2)第17條修正前規定：「犯第4條第1項至第4項
    、第5條第1項至第4項前段、第6條第1項至第4項、第7條第1
    項至第4項、第8條第1項至第4項、第10條或第11條第1項、
    第2項之罪，供出毒品來源，因而破獲者，得減輕其刑。」
    修正後規定為：「犯第4條至第8條、第10條或第11條之罪，
    供出毒品來源，因而查獲其他正犯或共犯者，減輕或免除其
    刑（第1項）。犯第4條至第8條之罪於偵查及審判中均自白
    者，減輕其刑（第2項）」。按法律之適用應整體綜合比較
    後，採最有利於被告之原則適用，非可割裂為之。再司法警
    察機關踐行詢問程序，僅在調查被告犯罪嫌疑之有無，尚屬
    偵查階段（最高法院98年台上字第947號判決參照），是若
    被告於司法警察詢問時自白，亦應認為係於偵查中自白。本
    件經綜合比較後，被告乙○○就販賣第一、二級毒品罪部分
    ，被告甲○○就販賣第二級毒品罪部分，於偵查及本院均曾
    自白（被告乙○○並於原審中自白），得以適用修正後毒品
    危害防制條例第17條第2項之規定減輕其刑。故綜合比較後
    ，被告乙○○所犯附表一所示販賣第一、二級毒品各罪，被
    告甲○○所犯附表二所示販賣第二級毒品各罪，應依刑法第
    2條第1項但書之規定，適用修正後之毒品危害防制條例第4
    條第1、2項之規定論處。
四、按海洛因及安非他命分係毒品危害防制條例第2條第2項第1
    、2款所定之第一、二級毒品。被告乙○○意圖營利販賣海
    洛因及安非他命，被告甲○○意圖營利販賣安非他命，核被
    告乙○○各次犯行之所為，分係犯如附表一所示修正後毒品
    危害防制條例第4條第1、2項之販賣第一、二級毒品罪；被
    告甲○○就事實Ｂ、Ｅ之所為，係犯如附表二所示修正後毒
    品危害防制條例第4條第2項之販賣第二級毒品罪。其等持有
    海洛因或安非他命之低度行為，應為各該販賣之高度行為所
    吸收，均不另論罪。被告二人就事實Ｂ、Ｅ行為間，有犯意
    之聯絡，行為之分擔，均為共同正犯。被告二人數度賣出海
    洛因或安非他命之對象部分相同、地點雖部分相同，然時間
    有相當差距，應評價各次行為具有獨立性，堪認犯意各別，
    應分論併罰。又觀諸毒品危害防制條例所定之販賣毒品罪之
    構成要件文義，實無從認定立法者本即預定該犯罪之本質，
    必有數個同種類行為而反覆實行之集合犯行，立法者顯無兼
    包含攝、聚多成一之擬制意思，社會通念尤難容忍一再違犯
    卻僅論以一罪之恣縱，司法實務採行數罪併罰，已成定論，
    故販賣毒品罪，難認係集合犯。因此，就刑法修正施行後多
    次販賣毒品之犯行，除符合數行為於同時同地或密切接近之
    時地實施，而侵害同一之法益，以視為數個舉動之接續施行
    ，合為包括之一行為予以評價，較為合理之接續犯之要件外
    ，應採一罪一罰，始符合立法本旨（最高法院97年度台上字
    第6155、6452、66 57號等判決參照）。檢察官公訴意旨認
    本件被告乙○○、甲○○就同一毒品之數次販賣犯行應論以
    一罪（見起訴書第3頁倒數第9-10行），尚有誤會。被告乙○○及甲○○分別有如本判決犯罪事實欄所述之前案判決科
    刑及執行紀錄，有臺灣台南地方法院檢察署刑案資料查註紀
    錄表及臺灣高等法院被告前案紀錄表可佐，其等分別於5年
    內故意再犯本件各罪，均為累犯，除販賣第一級毒品法定本
    刑死刑、無期徒刑，及販賣第二級毒品法定本刑無期徒刑部
    分不得加重外，其餘本刑均應加重其刑。被告乙○○於偵查
    中指證海洛因及安非他命之來源係購自曾香棋（見偵卷第25
    、37頁），臺灣台南地方法院檢察署檢察官並因被告乙○○
    之指證，破獲並移送併辦案外人曾春棋販賣第一、二級毒品
    犯行，有該署96年度偵字第8859號檢察官移送併辦意旨書及
    臺灣台南地方法院96 年度訴字第509號刑事判決在卷足憑（
    見本院卷第110-118頁），故被告乙○○就販賣第一、二級
    毒品罪部分，應依修正後毒品危害防制條例第17條第1項減
    輕其刑。又被告乙○○、甲○○就附表一、二所示販賣第一
    、二級毒品犯行，於偵查及本院均曾自白（被告乙○○於原
    審亦曾自白），均應依修正後毒品危害防制條例第17條第2
    項之規定減輕其刑，被告乙○○並應予遞減。上述刑之加重
    及減輕，則應先加後（遞）減。
五、原審認為被告乙○○、甲○○就附表一、二所示犯行罪證明
    確，予以論罪科刑，固非無見。惟：(1)被告乙○○係單獨實
    行事實Ａ所示犯行，原審認定此部分係與被告甲○○共犯此
    一行為（理由詳後無罪部分），事實認定自有違誤。(2)被告
    乙○○於偵查及原審均自白附表一所示犯行，原審於比較適
    用毒品危害防制條例第4條第1、2項之規定時，未綜合考量
    此節，遽論以修正前之毒品危害防制條例第4條第1、2項之
    罪，復未依修正後之毒品危害防制條例第17條第2項規定減
    輕其刑，法律適用亦有錯誤。(3)被告乙○○於偵查中已指證
    其海洛因及安非他命均係購自案外人曾香棋，原審未予查證
    偵查機關是否因被告乙○○之指證而破曾香棋販賣第一、二
    級毒品情事，致未依修正後毒品危害防制條例第17條第1項
    之規定予以減輕，同有未合。(4)被告甲○○前於警詢及偵查
    中自白犯行，嗣於本院上訴程序再次自白事實Ｂ、Ｅ之犯行
    ，原審未及比較新舊規定而未能適用修正後毒品危害防制條
    例第17條第2項規定予以減輕其刑，亦有未洽。(5)被告乙○○所犯事實Ｄ所示行為後，修正後刑法第33條第5款業於95
    年7月1日施行，原審未予比較適用該條款修正前後之規定並
    加以說明，同屬疏漏。(6)修正後毒品危害防制條例第17條第
    1項規定：「犯第4條至第8條、第10條或第11條之罪，供出
    毒品來源，因而查獲其他正犯或共犯者，減輕或免除其刑」
    ；又「有期徒刑、拘役、罰金減輕者，減輕其刑至二分之一
    。但同時有免除其刑之規定者，其減輕得減至三分之二。」
    刑法第66 條亦有明文。故被告乙○○依毒品危害防制條例
    第17條第1項之規定得減輕其刑至三分之二。此外，被告二
    人所犯販賣第二級毒品之罪，最輕法定本刑為七年以上有期
    徒刑，經依修正後毒品危害防制條例第17條第2項之規定予
    以減輕之後，於依累犯之例加重前，最輕得量處有期徒刑三
    年六月。如此被告乙○○、甲○○所犯如附表一、二所示之
    毒品危害防制條例第4條第1、2項之罪，即無情輕法重、顯
    可憫恕、有失苛刻、不符比例及縱使量處法定最低刑度之刑
    仍嫌過重之情形。原審仍認為被告二人所犯各罪之情狀情輕
    法重顯可憫恕，而依刑法第59條減輕其刑，亦欠妥適。(7)又
    毒品危害防制條例第19條第1項固規定「犯毒品危害防制條
    例第4條至第9條、第12條、第13條或第14條第1項、第2項之
    罪者，其供犯罪所用或因犯罪所得之財物，均沒收之，如全
    部或一部不能沒收時，追徵其價額或以其財產抵償之」。但
    共同正犯之犯罪所得為現款時，因係合併計算，且於全部或
    一部不能沒收時，以其財產抵償之，為避免執行時發生重複
    沒收、抵償之情形，故各共同正犯之間係採連帶沒收主義，
    於裁判時應諭知連帶沒收、抵償（最高法院99年台上字第
    1974號判決參照）。原審就事實Ｂ、Ｅ部分認定被告二人為
    販賣第二級毒品之共同正犯，但對於共同販賣毒品所得之
    500及1000元，雖於判決理由說明應予諭知連帶沒收及抵償
    （見原判決第14 頁倒數第1-16行），但主文部分則分別諭
    知沒收、抵償，而未為連帶沒收、抵償之諭知（見原判決第
    1、20-21、23-24 頁），併有適用法則不當及判決理由與主
    文矛盾之違誤。(8)被告乙○○所有，供其自己與被告甲○○
    共同販賣毒品所用之內置0000000000、0000000000、000000
    0000門號SIM卡之行動電話機，為供被告乙○○單獨或與被
    告甲○○共同犯罪所用或預備之財物，依毒品危害防制條例
    第19條第1項之規定，如全部或一部不能沒收時，除應追徵
    其價額外，應併諭知「或以其財產抵償之」。原判決就上開
    行動電話部分，僅諭知如全部或一部不能沒收時追徵其價額
    ，漏未諭知以被告之財產（連帶）抵償，亦屬有誤。被告乙○○上訴指摘原審未依修正後毒品危害防制條例第17條第1
    、2項減輕其刑，致量刑過重；被告甲○○上訴指陳原審未
    及適用修正後毒品危害防制條例第17條第2項減輕其刑而量
    刑過重，均有理由，應由本院將原判決有罪部分撤銷改判（
    原判決既經撤銷，原定之執行刑亦失所依附，應併予撤銷）
    。爰審酌被告乙○○、甲○○均素行不端，其等個別之生活
    狀況、智識程度，犯罪之動機、手段、目的，其等販賣毒品
    漫延毒害，戕害他人身心與危害社會；並參酌被告乙○○為
    主導販賣行為者，被告甲○○則為附從而參與構成要件行為
    （交付毒品及收取價金）之人，並參酌被告二人犯罪後均見
    悔意等一切情狀，分別宣告如附表一、二所示之刑，並分別
    定其等應執行之刑，以資儆懲。
六、本件被告乙○○就附表一所示販賣第一、二級毒品行為，其
    犯罪所得共為15000元；被告甲○○就附表二所示販賣第二
    級毒品犯行之犯罪所得共1500元，雖均未扣案，仍應依毒品
    危害防制條例第19條之規定宣告沒收，如全部或一部不能沒
    收時，以其財產抵償之（其中事實Ｂ、Ｅ部分，被告乙○○
    則與被告甲○○連帶沒收、抵償）。另未扣案之行動電話三
    支（各含門號0000000000、0000000000、0000000000號SIM
    卡一張），為警查獲時係被告乙○○佔有持用作為買賣毒品
    之聯絡工具，而行動電話服務須以晶片卡（即SIM卡）為使
    用介面，因此電信公司於出租行動電話門號予消費者使用時
    ，即同時附帶提供晶片卡給消費者作為門號使用之介面，故
    電信公司接受消費者申辦門號並將該門號開通上線時，該晶
    片卡之所有權已移轉於消費者，此為眾所周知之事（最高法
    院97年度台上字第2230號、第2108號判決意旨、司法院院台
    廳刑一字第0970009760號函參照），是被告乙○○持門號00
    00000000、0000000000、0000000000號SIM卡搭配上開行動
    電話後與上開販毒對象聯繫買賣毒品事宜，則上開行動電話
    與SIM卡即係被告乙○○所有供其自己單獨及與被告甲○○
    共同販賣毒品所用之財物，此部份業據買受毒品之證人等陳
    述詳實，並有通聯紀錄為憑，應併依毒品危害防制條例第19
    條第1項之規定，應宣告沒收，如全部或一部不能沒收，追
    徵其價額或以其等財產抵償之（事實Ｂ、Ｅ部分，被告乙○○則與被告甲○○連帶沒收、追徵或抵償）。
丙、不另為無罪諭知之部分：
一、公訴意旨另認：
  (一)被告乙○○部分，除本判決論罪科刑所示各次犯行外，另有
    ：(1)販賣吳志松安非他命7次、(2)販賣丙○○海洛因8次以上
    （起訴書係記載共10幾次）、(3)販賣王新興海洛因7次等販
    賣行為。
  (二)被告甲○○部分，除事實Ｂ、Ｅ之犯行之外，另有：(1)參與
    販賣安非他命予吳志松9次、(2)於95年10月間某時，另參與
    事實Ａ所示販賣安非他命之行為。
二、關於被告乙○○部分：
  (一)被告乙○○均否有另有上述部分之販賣行為，並以：伊並無
    其他販賣毒品予吳志松、丙○○及王新興等人之行為等語，
    資為抗辯。
  (二)販賣予吳志松安非他命部分：
  證人吳志松固於偵查中具結證稱：「我都是向乙○○（小豬
    ）購買毒品安非他命，但我也見過甲○○（香蕉），我約在
    95年10月間向乙○○購買10次安非他命，每次都一千元，我
    都是以行動電話號碼0000000000或公用電話聯絡乙○○的，
    0000000000號行動電話或其他號碼（我忘記了），地點皆由
    乙○○決定，或在奇美醫院，或在奇美醫院夜市，有時是乙○○送來，有時是甲○○送來」等語（見偵卷第10-13頁）
    ，檢察官並憑此起訴認定販賣次數達10次之多。
  惟嗣後證人吳志松復於98年5月11日原審結證稱：「我自95
    年5月起至95年年底與乙○○聯絡過10幾次，惟僅有三次交
    易成功，每次我以0000000000與他（乙○○）聯絡，我只要
    說拿1千元給他，他就知道了，每次交易的安非他命均用夾
    鏈袋包裝，每次都一手交錢、一手交貨，第一次成功交易是
    95年5月間在海佃路理想社區，由乙○○送來。第二次成功
    交易是95年9月17日在大潤發賣場，該次係由香蕉（甲○○
    ）送來給我，香蕉即現場被告甲○○，該次交易前乙○○有
    先告知我，我與甲○○見面時，他問我是否為大頭，我就知
    道他是乙○○派來的，我們就一手交錢一手交貨。第三次成
    功交易是95年12月14日在我家後門（海佃路二段那邊），是
    乙○○送來的」等語（見原審卷第337至352頁）。
  茲參酌證人吳志松於偵查及審理中之證詞內容可知，證人吳
    志松於偵查中之證詞固然提及購買毒品之種類及次數，惟就
    地點及方式（例如是每一地點之次數、每次均係何人送毒）
    ，均過於抽象、甚不明確，而觀諸該證人於原審就各次購買
    毒品之地點、對象及交易細節均證述綦詳，且其於審理中之
    證詞亦符合被告乙○○持用之行動電話0000000000、000000
    00 00號通聯譯文（見警一卷第75、110頁），益徵證人吳志
    松於原審中證詞之可信度，自應以證人吳志松於原審證述之
    內容為認定此部分事實之依據。
  綜合上情，應僅認定被告乙○○販賣吳志松安非他命3次（
    即事實Ｄ、Ｅ、Ｆ）。
  (三)販賣予丙○○海洛因部分：
  證人丙○○先於偵查中具結證稱：「我自95年8月間至95年1
    2月，都以公共電話聯絡乙○○之門號0000000000、0000000
    000號行動電話購買毒品海洛因，約購買10幾次，每次金額1
    千元至3千元不等，交易地點或在我家、或在我家附近超商
    旁，有時是乙○○親自送來，甲○○也有幫乙○○拿毒品給
    我」等語（見偵卷43-44頁）。
  惟嗣後證人丙○○復於原審證述：「我認識乙○○，至於甲○○我僅看過一次，是因為有一次我買毒品乙○○送過來時
    ，甲○○有一起來，我沒有和甲○○買過毒品，我只和乙○○買過二次毒品，每次交易的安非他命均用夾鏈袋包裝，每
    次都一手交錢、一手交貨，第一次交易毒品是96年9月14日
    ，地點是奇美醫院的7-11超商，交易金額是一千元，是乙○○騎摩托車送來的，第二次是約在小北夜市公共廁所附近，
    交易金額是一千元，是乙○○和甲○○一起開車送來的，這
    是我第一次見到甲○○」等語（見原審卷二42-66頁）。
  經比對證人丙○○於偵查及原審之證詞內容，可知該證人於
    偵查中之證詞過於抽象、就各次購買毒品之時間、地點、金
    額均不具體。再者，證人丙○○於偵查中證述被告乙○○用
    以聯絡買賣毒品之行動電話號碼，經比對檢察官提出之0000
    000000號行動電話通聯譯文，亦查無證人丙○○聯絡乙○○
    購買毒品10餘次之相關通聯內容，是尚難逕以此作為不利於
    被告乙○○之認定，應以該證人於原審之證詞為認定被告乙○○販毒次數之依據。
  綜合上情，應僅認定被告乙○○販賣丙○○海洛因2次（即
    事實Ｇ、Ｈ）。
  (四)販賣予王新興海洛因部分：
  被告乙○○於原審雖坦認確有販賣海洛因予王新興之事實，
    但僅於綠驛汽車旅館販賣王新興2至3次等語（嗣於本院上訴
    審則供承在綠驛汽車旅館販賣海洛因3次之事實）。
  證人王新興雖於警詢中證稱：「我在95年9月至10月間，均
    以行動電話0000000000撥打乙○○0000000000聯絡，均相約
    在台南市○○路綠驛汽車旅館，共約向乙○○購買了10次海
    洛因」等語（見警二卷第10頁）。惟經查閱卷附被告乙○○
    使用門號0000000000號行動電話之通聯譯文（見警一卷第83
    -108頁）所示，自95年9月至10月間並無相關之通聯譯文以
    資相佐，自難率依證人王新興於警詢中之證述認定被告乙○○販賣海洛因毒品之次數。
  證人王新興嗣於原審到庭證陳：「我在95年約向被告乙○○
    購買海洛因7至8次，地點及次數分別為在台南市○○路綠驛
    汽車旅館2至3次，小北夜市路邊的停車場3至4次，永康砲校
    路邊3至4次，每次交易金額均為1千元」等語（見原審卷一
    第284-288頁）。
  經比較證人王新興於警詢及原審之證詞，其於警詢中之證詞
    亦甚抽象而不明確，且證述均係在「綠驛汽車旅館」進行交
    易。而其於原審就每次購毒之地點、金額雖較具體陳述，但
    另提及小北夜市及永康砲校二處「未據起訴，且無其他佐證
    之交易地點」。
  證人王新興於原審所證分別在小北夜市及永康砲之毒品交易
    事實，既未據起訴（見起訴書附表編號7所示犯罪地點），
    且無其他具有關聯性之佐證證明，本院自無從據以審判並為
    不利於被告乙○○之認定。據此，應依罪疑惟輕之原則，認
    定被告乙○○僅有於台南市○○路綠驛汽車旅館販賣海洛因
    3次（即事實Ｋ1、Ｋ2、Ｋ3）之事實。
三、關於被告甲○○部分：
  (一)參與販賣吳志松安非他命之次數：
  同案被告乙○○主導實施販賣吳志松安非他命之次數，應僅
    認定事實Ｄ、Ｅ、Ｆ3次，已如前述。
  證人吳志松於偵查中僅約略證述其向同案被告乙○○購買安
    非他命，「有時是乙○○送來，有時是甲○○送來」等語（
    見偵卷第10-13頁），並未明確指明被告甲○○參與何次之
    販賣行為。而該證人嗣於原審，則明白指陳伊與同案被告乙○○共僅交易3次，而被告甲○○僅參與第2次在大潤發商場
    之交易行為等語（見原審卷第337-352頁）。當然僅得認定
    告甲○○參與共犯該次（即事實Ｅ）之販賣安非他命行為。
  (二)是否涉犯事實Ａ部分：
  訊據被告甲○○堅詞否認另有事實Ａ所示犯行，辯稱：我只
    有參與事實Ｂ所示販賣安非他命予鄭文榮1次之行為等語。
  經查證人鄭文榮於偵查中已明白證述：「我都是向乙○○購
    買安非他命，甲○○我只見過1次，他代替乙○○拿安非他
    命給我....我以0000000000打乙○○手機0000000000，購買
    2次，1次是他（乙○○）給我的，1次是甲○○給我的，地
    點在海佃路2段理想社區，時間是95年10月及96年2月。每次
    以5百元向乙○○購買（見偵卷第11頁）。復於原審結證稱
    ：「（何時開始買？買過幾次？）95年10月份。（第一次95
    年10月份，交易過程如何？有無先打電話連絡？）有先打電
    話，我拿錢給他＜乙○○＞，他準備東西給我。電話中有先
    講好交易的金額。（他如何交毒品？）他＜乙○○＞自己送
    來。送到台南市○○區○○街賣鹹酥雞那裡....（第二次交
    易時間？）96年2月晚間，地點同第一次。（交易過程，如
    何跟他買，是否先打電話給他？）就說要拿500給他。（他
    如何送來的？）他叫「香蕉」甲○○送來的，送到上次地點
    ...（有無問甲○○為何是他來？）乙○○有說他沒有空來
    ，他說有叫甲○○拿過來。我們是『第一次見面』等語（見
    原審卷0000-000頁）。
  依證人鄭文榮於偵查及原審所證，被告甲○○確實僅於該證
    人與同案被告乙○○第2次交易毒品安非他命時參與交付毒
    品收取價金之行為（即事實Ｂ部分）。故被告甲○○前揭辯
    解，即屬可信，足認其確實並未參與事實Ａ所示販賣行為。
四、此部分之公訴事實，顯然均無法嚴格之證明，惟公訴意旨既
    認為此部分與前揭經論罪科刑之部分，具集合犯之實質上一
    罪關係（見起訴書第3頁倒數第9-10行），爰不另為無罪之
    諭知。此部分公訴事實，原審就被告乙○○部分及被告甲○○被訴另7次參與販賣吳志松安非部分（即事實Ｄ、Ｅ、Ｆ
    以外之另7次被訴販賣予吳志松之部分），說明不另為無罪
    之諭知，經核無誤。但就：(1)被告甲○○被訴事實Ｄ、Ｆ共
    同販賣吳志松部分，於判決理由說明應不另諭知無罪（見原
    判決第15頁倒數第6-10行），但於主文則諭知被告甲○○無
    罪之判決（見原判決第23、25頁附表三第1、3則事實「宣告
    刑」所載），主文宣告有誤，且與理由之記載矛盾。(2)被告
    甲○○被訴參與同案被告乙○○第1次販賣安非他命予鄭文
    榮之部分（即事實Ａ部分，原判決附表編號一之95年10月間
    部分），竟認事證明確而予論科，均有違誤，應由本院將該
    等部分予以撤銷，並說明不另諭知無罪之理由如前，附此敘
    明。
丁、無罪部分（被告甲○○被訴販賣第一級毒品部分）：
一、公訴意旨又以：被告甲○○與同案被告乙○○共同基於販賣
    海洛因以營利之犯意聯絡，於95年8月至同年12月間止，在
    台南市○○路○段附近，以每次1000元至3000元之價格，販
    賣海洛因予證人丙○○約10餘次，因認被告甲○○涉有違反
    毒品危害防制條例第4條第1項之販賣第一級毒品罪嫌。
二、按犯罪事實應依證據認定之，無證據不得認定犯罪事實；不
    能證明被告犯罪者，應諭知無罪之判決，刑事訴訟法第154
    條第2項、第301條第1項分別定有明文。又「犯罪事實應依
    證據認定之，所謂證據，須適於為被告犯罪事實之證明者，
    始得採為斷罪資料。」、「認定不利於被告之事實，須依積
    極證據，苟積極證據不足為不利於被告事實之認定時，即應
    為有利被告之認定，更不必有何有利之證據。」、「刑事訴
    訟法第161條已於民國91年2月8日修正公布，其第1項規定：
    檢察官就被告犯罪事實，應負舉證責任，並指出證明之方法
    。因此，檢察官對於起訴之犯罪事實，應負提出證據及說服
    之實質舉證責任。倘其所提出之證據，不足為被告有罪之積
    極證明，或其指出證明之方法，無從說服法院以形成被告有
    罪之心證，基於無罪推定之原則，自應為被告無罪判決之諭
    知。」最高法院分別著有53年台上字第2750號、30年上字第
    816號、92年台上字第128號判例可資參照。
三、公訴人認被告甲○○涉有上開犯嫌，主要係以：(1)同案被告
    乙○○於偵查中之證言（偵卷第23-25頁）、(2)被告甲○○
    於偵查中之供述（偵卷第24-25、37-38頁）、(3)證人丙○○
    於偵查中之證言（偵卷第43-44頁）、(4)同案被告乙○○所
    使用之0000000000及0000000000號行動電話門號監聽電話譯
    文（警一卷第69-82、109-112頁）等事證，為其論據。
四、訊據被告甲○○堅決否認參與販賣第一級毒品海洛因之犯行
    ，並以：我並未與乙○○共同販賣海洛因予丙○○等語，資
    為抗辯。經查：
  (一)被告甲○○雖於警詢及偵查中供承：我從95年8月起到96年1
    月止幫乙○○送交毒品，海洛因及安非他命都有，乙○○會
    拿香煙盒或衛生紙包著毒品給我，拿的次數不多，錢都是乙○○事先收好....都是乙○○電話連絡，我是幫乙○○代接
    電話，乙○○沒有空時會要我將海洛因或安非他命拿給乙○○已經聯絡好的人等語（見警一卷第9-10頁、偵卷第37-38
    頁）。然而被告甲○○此等陳述，並未明確自白受同案被告
    乙○○之託，將海洛因時何等時間、地點交付予何等特定人
    士，且無法憑以確定其交付海洛因予同案被告乙○○「已聯
    絡好的人」之原因關係究係為牟獲利之販賣，抑或無償轉讓
    ，尚難據以認定「被告甲○○共同販賣海洛因予丙○○」之
    事實。
  (二)證人即同案被告乙○○於檢察官偵查時具結證稱：「（甲○○對你販毒方式如何分工？）他是我好朋友，每天都跟我在
    一起，他幫我的代價，是我免費將毒品給他施用。他的角色
    是我在忙時或不在時幫我」等語（見偵卷第25頁）。惟此證
    述內容，亦未提及所販毒品種類、出售對象、時間、地點及
    金額等關於販賣毒品之構成要件要素，自不足具體認定被告
    甲○○不利之事實。
  (三)證人即同案被告乙○○雖於本院審理時，再次證述：「（賣
    給丙○○海洛因部分被告甲○○擔任什麼角色？他幫你賣還
    是幫你送？）那天我剛好在忙，剛好遇到他叫他拿給他。那
    天的時間我忘記了。（時間？你說二、三次這二、三次他幫
    你賣？）他幫我拿給他....（他有幫你送貨給丙○○？）應
    該有」等語（見本院卷第156頁正反面），然又證稱：「（
    他＜甲○○＞有收錢回來？）沒有....（你剛才說託被告＜
    甲○○＞交給丙○○你記得幾月份的事情？）時間次數我不
    記得」等語（見本院卷第156頁正反面）。亦無從依證人乙○○於本院所為不利於被告甲○○之證詞，確定被告甲○○
    參與犯罪之時間與地點。且證人乙○○既證述「被告甲○○
    沒有收錢回來」，則該證人所證之代為交付海洛因予丙○○
    ，究係代為交付「供販賣之海洛因」或「供無償轉讓之海洛
    因」，亦屬無從確認。
  (四)證人丙○○(1)雖於檢察官偵查中證稱：「我以公共電話打乙○○0000000000、0000000000購買海洛因，自95年8月間到9
    5年12月，有時他會親自送來我家，有時在我家附近超商旁
    交易，購買約10幾次，每次金額1千到3千元不等。（有無向
    甲○○購買毒品海洛因？）有，但他是幫乙○○拿毒品給我
    ，他是幫乙○○販賣海洛因」等語（見偵卷43-44頁）。(2)
    但於原審卻證述：我認識乙○○，至於甲○○僅看過一次，
    是因為有一次購買毒品乙○○送過來時，甲○○有一起來，
    沒有和甲○○買過毒品，只和乙○○買過二次毒品，每次交
    易的毒品均用夾鏈袋包裝，每次都一手交錢、一手交貨，第
    一次交易毒品是96年9月14日，地點是奇美醫院的7-11超商
    ，交易金額是一千元，是乙○○騎摩托車送來的；第二次是
    約在小北夜市公共廁所附近，交易金額是一千元，是乙○○
    和甲○○一起開車送來的，由甲○○駕車，乙○○下車交予
    毒品，當天是第一次見到甲○○。我在檢察官偵查時所稱甲○○幫乙○○拿第一級毒品海洛因，是因他們一直在車上，
    警訊中稱拿海洛因10幾次，其實只有1、2次，甲○○並未代
    乙○○接聽購買毒品之電話（後改稱電話中亦未向甲○○提
    及購買毒品），有一次我打電話給乙○○的時候，說我人在
    痛苦叫他救我一下，他就叫甲○○出來拿到台南市○○路與
    海佃路的十字路口第一銀行那邊給我，時間大概是95年2、3
    月過年之後，那次是救我，不用錢等語（見原審卷二第42-6
    6頁）。(3)再於本院審理時到庭結證稱：我沒有跟甲○○買
    過毒品，我在警詢中證稱甲○○與乙○○是賣我毒品的人，
    又在偵查中陳述甲○○幫乙○○販賣海洛因，是因為他們二
    人都一起送貨給我，我以為他們是一夥的，我沒有跟甲○○
    當面或用電話談過話，我在地院提到甲○○拿海洛因給我沒
    有拿錢是真的，除了這次之外，甲○○沒有拿過毒品給我等
    語（見本院卷第175-177頁）。
  (五)依證人丙○○證述內容可知，其於偵查中固曾證述被告甲○○幫同案被告乙○○販賣毒品等情節，惟於原審及本院均證
    稱同案被告乙○○販售毒品之際，係由被告甲○○駕車搭載
    同案被告乙○○前來，由同案被告乙○○下車交付毒品，僅
    於該次見過被告甲○○，當時被告甲○○並未下車，且就其
    欲向同案被告乙○○購毒所撥打之電話，被告甲○○並未代
    為接聽，亦未曾於電話中與被告甲○○提及購買毒品之情節
    。如此，該證人於偵查中所為不利於被告甲○○之證詞，即
    有供述反覆之顯著瑕疵。
  (五)綜上各節，被告甲○○於警詢及偵查中空泛之不利於己陳述
    ，以及證人乙○○於偵審中時地不明之籠統證詞，均不足以
    確認此部分之公訴事實。而證人丙○○雖於偵查中明確指證
    被告甲○○參與販賣海洛因之行為，但又於審理中翻異前詞
    ，改稱被告甲○○僅於其中一次代同案被告乙○○交付無償
    轉讓之海洛因，而顯有瑕疵可指。至於卷附監聽譯文，亦無
    有關被告甲○○參與販賣海洛因予證人丙○○之對話內容。
    應認檢察官所舉之證據與所指出之證明方法尚未使本院獲致
    被告甲○○有此部分犯行之確切心證。此外，復查無其他積
    極證據足證被告甲○○涉有販賣第一級毒品之行為，揆諸前
    開說明，既未能證明被告甲○○有此部分犯罪行為，此部分
    自應為被告甲○○無罪之諭知。
  (六)依前所述，檢察官顯係依據證人丙○○於偵查中之證言，起
    訴被告甲○○參與收受對價而販賣海洛因予丙○○之事實。
    該等起訴事實，與證人丙○○於原審及本院審理時所證「救
    急而無償轉讓海洛因」之事實，顯非相同之社會基本事實，
    本院當無權併予審理上述轉讓第一級毒品之事實，附此說明
    。
  (七)綜上，原審就此部分諭知被告甲○○無罪之判決，並無不當
    。檢察官上訴意旨認為被告甲○○之犯行既經其於警詢及偵
    查中自白，並經證人丙○○指證在卷，其此部分被訴犯行已
    獲充份之證明，而認原判決就此部分之認定事實及適用法律
    違誤，而指摘原判決不當，為無理由，應予駁回。
據上論結，應依刑事訴訟法第368條、第369條第1項前段、第364
條、第299條第1項前段、95年5月20日修正後之毒品危害防制條
例第4條第1項、第2項、第17條第1項、第2項，毒品危害防制條
例第19條第1項，刑法第2條第1項、第11條前段、第28條、第47
條第1項、第51條第5款，判決如主文。
本案經檢察官蘇南桓到庭執行職務。
中    華    民    國    99    年    5     月    4    日
                  刑事第二庭    審判長法  官  葉居正
                                      法  官  陳春長
                                      法  官  陳欽賢
以上正本證明與原本無異。
如不服本判決應於收受送達後10日內向本院提出上訴書狀，其未
敘述上訴理由者，並得於提起上訴後10日內向本院補提理由書（
均須按他造當事人之人數附繕本）「切勿逕送上級法院」。
                                      書記官  李良倩
中    華    民    國    99    年    5     月    4     日
附錄本案論罪科刑法條全文：
修正後毒品危害防制條例第4條第1、2項
製造、運輸、販賣第一級毒品者，處死刑或無期徒刑；處無期徒
刑者，得併科新臺幣2千萬元以下罰金。
製造、運輸、販賣第二級毒品者，處無期徒刑或7年以上有期徒
刑，得併科新臺幣1千萬元以下罰金。
附表一（被告乙○○諭知之主文）：
┌──┬─────────────────────────┬─────┐
│事實│              主           文                     │  備  註  │
│代號│                                                  │          │
├──┼─────────────────────────┼─────┤
│    │乙○○販賣第二級毒品，累犯，處有期徒刑年，販賣毒│乙○○單獨│
│Ａ  │品所得新臺幣伍佰元沒收，如全部或一部不能沒收時，以│犯罪。    │
│    │其財產抵償之；未扣案之行動電話機支（含其內091352│          │
│    │9326、0000000000、0000000000門號SIM卡各壹只）均沒 │          │
│    │收，如全部或一部不能沒收時，追徵其價額或其以財產抵│          │
│    │償之。                                            │          │
├──┼─────────────────────────┼─────┤
│    │乙○○共同販賣第二級毒品，累犯，處有期徒刑年，販│乙○○與王│
│Ｂ  │賣毒品所得新臺幣伍佰元與共犯甲○○連帶沒收，如全部│昭明共同犯│
│    │或一部不能沒收時，以其等財產連帶抵償之；未扣案之行│罪。      │
│    │動電話機支（含其內0000000000、0000000000、098713│          │
│    │2494門號SIM卡各壹只）均與共犯甲○○連帶沒收，如全 │          │
│    │部或一部不能沒收時，連帶追徵其價額或其等以財產連帶│          │
│    │抵償之。                                          │          │
├──┼─────────────────────────┼─────┤
│    │乙○○販賣第一級毒品，累犯，處有期徒刑捌年，販賣毒│乙○○單獨│
│Ｃ1 │品所得新臺幣壹仟元沒收，如全部或一部不能沒收時，以│犯罪。    │
│    │其財產抵償之；未扣案之行動電話機支（含其內091352│          │
│    │9326、0000000000、0000000000門號SIM卡各壹只）均沒 │          │
│    │收，如全部或一部不能沒收時，追徵其價額或其以財產抵│          │
│    │償之。                                            │          │
├──┼─────────────────────────┼─────┤
│    │乙○○販賣第一級毒品，累犯，處有期徒刑捌年，販賣毒│乙○○單獨│
│Ｃ2 │品所得新臺幣壹仟元沒收，如全部或一部不能沒收時，以│犯罪。    │
│    │其財產抵償之；未扣案之行動電話機支（含其內091352│          │
│    │9326、0000000000、0000000000門號SIM卡各壹只）均沒 │          │
│    │收，如全部或一部不能沒收時，追徵其價額或其以財產抵│          │
│    │償之。                                            │          │
├──┼─────────────────────────┼─────┤
│    │乙○○販賣第二級毒品，累犯，處有期徒刑年，販賣毒│乙○○單獨│
│Ｄ  │品所得新臺幣壹仟元沒收，如全部或一部不能沒收時，以│犯罪。    │
│    │其財產抵償之；未扣案之行動電話機支（含其內091352│          │
│    │9326、0000000000、0000000000門號SIM卡各壹只）均沒 │          │
│    │收，如全部或一部不能沒收時，追徵其價額或其以財產抵│          │
│    │償之。                                            │          │
├──┼─────────────────────────┼─────┤
│    │乙○○共同販賣第二級毒品，累犯，處有期徒刑年，販│乙○○、王│
│Ｅ  │賣毒品所得新臺幣壹仟元與共犯甲○○連帶沒收，如全部│昭明共同犯│
│    │或一部不能沒收時，以其等財產連帶抵償之；未扣案之行│罪。      │
│    │動電話機支（含其內0000000000、0000000000、098713│          │
│    │2494門號SIM卡各壹只）均與共犯甲○○連帶沒收，如全 │          │
│    │部或一部不能沒收時，連帶追徵其價額或其等以財產連帶│          │
│    │抵償之。                                          │          │
├──┼─────────────────────────┼─────┤
│    │乙○○販賣第二級毒品，累犯，處有期徒刑年，販賣毒│乙○○單獨│
│Ｆ  │品所得新臺幣壹仟元沒收，如全部或一部不能沒收時，以│犯罪。    │
│    │其財產抵償之；未扣案之行動電話機支（含其內091352│          │
│    │9326、0000000000、0000000000門號SIM卡各壹只）均沒 │          │
│    │收，如全部或一部不能沒收時，追徵其價額或其以財產抵│          │
│    │償之。                                            │          │
├──┼─────────────────────────┼─────┤
│    │乙○○販賣第一級毒品，累犯，處有期徒刑捌年，販賣毒│乙○○單獨│
│Ｇ  │品所得新臺幣壹仟元沒收，如全部或一部不能沒收時，以│犯罪。    │
│    │其財產抵償之；未扣案之行動電話機支（含其內091352│          │
│    │9326、0000000000、0000000000門號SIM卡各壹只）均沒 │          │
│    │收，如全部或一部不能沒收時，追徵其價額或其以財產抵│          │
│    │償之。                                            │          │
├──┼─────────────────────────┼─────┤
│    │乙○○販賣第一級毒品，累犯，處有期徒刑捌年，販賣毒│乙○○單獨│
│Ｈ  │品所得新臺幣壹仟元沒收，如全部或一部不能沒收時，以│犯罪。    │
│    │其財產抵償之；未扣案之行動電話機支（含其內091352│          │
│    │9326、0000000000、0000000000門號SIM卡各壹只）均沒 │          │
│    │收，如全部或一部不能沒收時，追徵其價額或其以財產抵│          │
│    │償之。                                            │          │
├──┼─────────────────────────┼─────┤
│    │乙○○販賣第二級毒品，累犯，處有期徒刑年，販賣毒│乙○○單獨│
│Ｉ1 │品所得新臺幣壹仟元沒收，如全部或一部不能沒收時，以│犯罪。    │
│    │其財產抵償之；未扣案之行動電話機支（含其內091352│          │
│    │9326、0000000000、0000000000門號SIM卡各壹只）均沒 │          │
│    │收，如全部或一部不能沒收時，追徵其價額或其以財產抵│          │
│    │償之。                                            │          │
├──┼─────────────────────────┼─────┤
│    │乙○○販賣第二級毒品，累犯，處有期徒刑年，販賣毒│乙○○單獨│
│Ｉ2 │品所得新臺幣壹仟元沒收，如全部或一部不能沒收時，以│犯罪。    │
│    │其財產抵償之；未扣案之行動電話機支（含其內091352│          │
│    │9326、0000000000、0000000000門號SIM卡各壹只）均沒 │          │
│    │收，如全部或一部不能沒收時，追徵其價額或其以財產抵│          │
│    │償之。                                            │          │
├──┼─────────────────────────┼─────┤
│    │乙○○販賣第二級毒品，累犯，處有期徒刑年，販賣毒│乙○○單獨│
│Ｉ3 │品所得新臺幣壹仟元沒收，如全部或一部不能沒收時，以│犯罪。    │
│    │其財產抵償之；未扣案之行動電話機支（含其內091352│          │
│    │9326、0000000000、0000000000門號SIM卡各壹只）均沒 │          │
│    │收，如全部或一部不能沒收時，追徵其價額或其以財產抵│          │
│    │償之。                                            │          │
├──┼─────────────────────────┼─────┤
│    │乙○○販賣第二級毒品，累犯，處有期徒刑年，販賣毒│乙○○單獨│
│Ｊ  │品所得新臺幣壹仟元沒收，如全部或一部不能沒收時，以│犯罪。    │
│    │其財產抵償之；未扣案之行動電話機支（含其內091352│          │
│    │9326、0000000000、0000000000門號SIM卡各壹只）均沒 │          │
│    │收，如全部或一部不能沒收時，追徵其價額或其以財產抵│          │
│    │償之。                                            │          │
├──┼─────────────────────────┼─────┤
│    │乙○○販賣第一級毒品，累犯，處有期徒刑捌年，販賣毒│乙○○單獨│
│Ｋ1 │品所得新臺幣壹仟元沒收，如全部或一部不能沒收時，以│犯罪。    │
│    │其財產抵償之；未扣案之行動電話機支（含其內091352│          │
│    │9326、0000000000、0000000000門號SIM卡各壹只）均沒 │          │
│    │收，如全部或一部不能沒收時，追徵其價額或其以財產抵│          │
│    │償之。                                            │          │
├──┼─────────────────────────┼─────┤
│    │乙○○販賣第一級毒品，累犯，處有期徒刑捌年，販賣毒│乙○○單獨│
│Ｋ2 │品所得新臺幣壹仟元沒收，如全部或一部不能沒收時，以│犯罪。    │
│    │其財產抵償之；未扣案之行動電話機支（含其內091352│          │
│    │9326、0000000000、0000000000門號SIM卡各壹只）均沒 │          │
│    │收，如全部或一部不能沒收時，追徵其價額或其以財產抵│          │
│    │償之。                                            │          │
├──┼─────────────────────────┼─────┤
│    │乙○○販賣第一級毒品，累犯，處有期徒刑捌年，販賣毒│乙○○單獨│
│Ｋ3 │品所得新臺幣壹仟元沒收，如全部或一部不能沒收時，以│犯罪。    │
│    │其財產抵償之；未扣案之行動電話機支（含其內091352│          │
│    │9326、0000000000、0000000000門號SIM卡各壹只）均沒 │          │
│    │收，如全部或一部不能沒收時，追徵其價額或其以財產抵│          │
│    │償之。                                            │          │
└──┴─────────────────────────┴─────┘
附表二（被告甲○○諭知之主文）：
┌──┬─────────────────────────┬─────┐
│事實│              主           文                     │  備  註  │
│代號│                                                  │          │
├──┼─────────────────────────┼─────┤
│    │甲○○共同販賣第二級毒品，累犯，處有期徒刑年捌月│甲○○與朱│
│Ｂ  │，販賣毒品所得新臺幣伍佰元與共犯乙○○連帶沒收，如│建章共同犯│
│    │全部或一部不能沒收時，以其等財產連帶抵償之；未扣案│罪。      │
│    │之行動電話機支（含其內0000000000、0000000000、09│          │
│    │0000 000 0門號SIM卡各壹只）均與共犯乙○○連帶沒收 │          │
│    │，如全部或一部不能沒收時，連帶追徵其價額或其等以財│          │
│    │產連帶抵償之。                                    │          │
├──┼─────────────────────────┼─────┤
│    │甲○○共同販賣第二級毒品，累犯，處有期徒刑年捌月│甲○○與朱│
│Ｅ  │，販賣毒品所得新臺幣壹仟元與共犯乙○○連帶沒收，如│建章共同犯│
│    │全部或一部不能沒收時，以其等財產連帶抵償之；未扣案│罪。      │
│    │之行動電話機支（含其內0000000000、0000000000、09│          │
│    │00000000門號SIM卡各壹只）均與共犯乙○○連帶沒收， │          │
│    │如全部或一部不能沒收時，連帶追徵其價額或其等以財產│          │
│    │連帶抵償之。                                      │          │
└──┴─────────────────────────┴─────┘

司法院資訊處製作；財團法人民間司法改革基金會備份。
